FARTADE AUGUSTIN

Mobile: +39 379 122 7150 E-mail: fartade3@mail.com

Indirizzo: Via Fiorentina Nr 21 (Pratovecchio Stia/Arezzo)

behance.net/augustinfartade www.acf3.eu





ESPERIENZA

2022 - 2023 SC RIXOS COM SRL

Ruolo

Web Developer

Descrizione

Sviluppo

Sviluppare e-commerce con Opencart o Woocommerce Creare funzioni custom per esigenza di ogni e-commerce Modifica di temi e plug-in in WordPress Sincronizzazione di prodotti per piattaforme e-commerce con marketplace utilizzando Feed Parsing JSON Data da REST API Ottimizzazione PageSpeed, SEO & Local SEO

Layout design

Progettazione di interfacce utilizzando i principi UX/UI, Social media Ads, E-mail template

Contributo personale

Automatizzazione dei processi ripetitivi

Price alert

Strumento sviluppato in PHP, si connette all'e-commerce con Guzzle per visualizzare i prodotti e raccogliere i dati (titolo, sku, prezzo), confronta i risultati ogni settimana, se i dati sono diversi inviare una notifica

Scrape images from links

Script sviluppato con Selenium, scarica l'immagine dai link (CSV), Le immagini verranno utilizzate per generare un catalogo PDF.

Scrape images from google

Utilizzato per scaricare immagini da Google, le immagini vengono salvate con un nome specifico dato dalla lista.

Generate E-mail template with Jinja in python

Utilizzato per generare Template HTML per Mailchimp con elementi da excel

2017 - 2021

SCHOOL OF COMMERCIAL AND SERVICE BACAU

Ruolo | IT Administrator

Contratto di lavoro

Part time

Descrizione

Networking

IIS & Linux Port forward Reserving IP Config printer&scanner with smb - SMTP E-mail config Webinar broadcasts Security & Wireshark

Hardware config Wordpress

Hardware replacement

Responsive functionality Google search control SEO & local SEO Build or integrate new functions Security

PROFILO

Salve, mi chiamo Augustin.

Sono appassionato nello sviluppo web e ho esperienza nell'utilizzo dei linguaggi PHP e Python, cerco sempre di migliorare le mie competenze, il mio processo formativo ha inizio con la progettazione e implementazione delle interfacce, siccome sono una persona curiosa ho iniziato ad approfondire anche il lato back-end ma anche altre alternative per il front-end come React o Gatsby

PROGRAMMAZIONE

PHP

wordpress	
Woocommerce	•••••
Custom theme	••••••
Plug-in editing	•••••
Bbpress	••••••
Symfony	•••••
Opencart	••••••
Journal3	••••••
DB Maral	
Mysal	

Mysql	•••••
Pdo	••••••

PYTHON

Selenium	•••••
Jinja2	•••••
Pandas	•••••

STILING

Bootstrap	••••••
Css	••••••
Gatsby	••••••
React	••••••

GRAPHIC SKILLS

Photoshop	••••••
Illustrator	••••••
InDesign	•••••
Adobe XD	•••••
Premier pro	••••••
After effects	••••••

2017 - 2021

FLAVOR MANAGEMENT SRL

Ruolo

Graphic Designer

Contratto di lavoro

Part time

Descrizione (

Layout design

UI/UX

Social media post

Book covers

Outdoor ads

Other graphics stuff...

FORMAZIONE

MASTER

2019 - 2021

UNIVERSITÀ "VASILE ALECSANDRII" DEL BACĂU Informatica applicata in scienza e in tecnologia

2016 - 2019

LAUREA

UNIVERSITÀ "VASILE ALECSANDRII" DEL BACĂU SPECIALIZZAZIONE IN INFORMATICA

Advanced programming techniques, programming methods, operating systems, formal languages, web application programming

2010 - 2015

SCUOLA SUPERIORE ISTITUTO E.FERMI BIBBIENA

PROFILO: "TECNICO NEI SERVIZI COMMERCIALI"

LINGUE PARLATE ITALIANO/RUMENO

LANGUAGE SKILLS ENGLISH

Listening

Reading ••••••

Speaking ••••••

Writing ••••••